

Bedboud Mohammed Bilel

Software Engineer

 ♥ Ben Arous, Tunisia.
 ■ bedboudmohammedbilel8o@gmail.com
 \$\mathbb{L}\$ 52024386

github.com/MohammedBilel in linkedin.com/in/mohammed-bilel-bedboud/

https://personal-portfolio-website-bilel.vercel.app/

PROFILE

Ingénieur logiciel Web modernes, je maitrise mes outils de développement full stack nourrie par l'expérience de chaque projet que j'ai réalisé. Une solide compréhension des principes de développement de logiciels tels que SOLID principes, codage propre, architecture propre, modèles de conception et méthodologies agiles. Bonnes compétences techniques et problem-solving.

COMPÉTENCES TECHNIQUES

Langages

Java, JavaScript, TypeScript, SQL.

Frameworks

Angular, Spring Boot, NodeJs et ExpressJs

Outils de developpement

Git. Github

Bases de données

Sql/Postgres/MySql, NoSql/MongoDB

Progiciels

Adobe Photoshop, Adobe illustrator

Autres technologies

HTML5, CSS3, JSON, REST API, Postman, Wordpress

EXPÉRIENCE PROFESSIONNELLE

Webmaster

Ecomm Solutions

05/2024 – present Tunis, Tunisie

Tâches et missions réalisées :

- Création des sites Web avec WordPress (vitrine, e-commerce)
- L'intégration des contenus et des effets/animations graphiques.
- La compatibilité entre les navigateurs et l'adaptabilité par rapport aux terminaux de sortie.
- Le respect des normes de référencement.

Environnement technique:

• HTML, WordPress, CSS, PHP, Bootstrap, JS, Elementor, Responsive design

Intégrateur web WordPress (Télétravail)

Agence web Ajoo

Tâches et missions réalisées :

- Création des sites Web avec WordPress (vitrine, e-commerce)
- Développement et implémentation des composants Web réutilisables à l'aide d'Angular
- L'intégration des contenus et des effets/animations graphiques.

01/2021 - 02/2023 Tunis, Tunisie

- La compatibilité entre les navigateurs et l'adaptabilité par rapport aux terminaux de sortie.
- Le respect des normes de référencement.
- Acquérir une compréhension plus approfondie du framework Angular

Environnement technique:

HTML, WordPress, CSS, PHP, Bootstrap, JS, Elementor, Responsive design, Angular

Intégrateur web (cms propriétaire)

Agence web Youlead

04/2019 - 03/2020 Centre Urbain Nord, Tunis

Tâches et missions réalisées:

- Le découpage, l'assemblage, le montage et l'intégration des applications Web.
- L'intégration des contenus et des effets/animations graphiques.
- La cohérence entre les pages codées et les chartes graphiques.
- La compatibilité entre les navigateurs et l'adaptabilité par rapport aux terminaux de sortie.

Environnement technique:

HTML, CSS, JS, Responsive Design, Bootstrap, JQuery, CMS.

Intégrateur web (Wordpress)

Agence web Fullab

Intégration des applications Web avec CMS

WordPress (e-commerce, vitrine).

Environement technique:

HTML, CSS, Javascript, Bootstrap, WordPress, PHP, JQuery.

Agent commercial

Société nationale de chemin de fer (SNCFT)

Tâches et missions réalisées :

- Fournir un service complet aux clients en fournissant des informations sur les événements, les transports, l'emplacement des lieux et les commodités.
- Travailler constamment selon des normes élevées en matière de service à la clientèle.
- Responsable de l'accueil des clients, de leur aide à trouver leurs achats.

Agent Commercial Informatique

- Tirage Documents - Photocopieur - Traitement du texte et mise en page.

- Recherche sur Internet (scientifiques) et inscription.
- Gestion des postes.
- Maintenance et réparation de matériels Informatiques
- Vente d'accessoires informatiques, multimédia et connectivités (les ordinateurs, les logiciels, les imprimantes, etc..)

FORMATIONS

Ingénieur génie logiciel 2020 - 2023

Ecole Supérieure Privée de technologies et d'ingénierie TEKUP

Technicien Supérieur Spécialisé en multimédia et Développements web

l'Institut Supérieur d'Etudes Technologiques de Zaghouan

Diplôme Baccalauréat en Informatique

2010 - 2011

2011 - 2014

LANGUAGES

Arabe Français

Langue maternelle lu, écrit, parlé

Anglais

lu, écrit, parlé

04/2018 - 04/2019Tunisie, Tunis

02/2016 - 11/2016 Tunisie, Tunis

04/2015 - 10/2015 Tunis, Tunisie